# IPO 申报报告加期的原始财务报表的问题

提问人：qqqqhf 时间：2019-08-21 14:04:44
请教陈版一个问题啊 ~ 就是三年一期的申报差异报告，要披露原始财务报表和申报报表的差异，对于半年的这一期，企业报税肯定是用的未审数，那这样披露出来，差异报告的差异就都是审计调整了，感觉并不是证监会要求差异报告的本意。那这一期应该把审计后的作为原始报表，还是预缴所得税报表啊

回答人：chenyiwei
最后一期仍以申报纳税用的调整前报表作为原始报表。这样，确实如你所说，“这样披露出来，差异报告的差异就都是审计调整了”。